臺灣新竹地方法院民事裁定  
110年度再字第1號
再 審 原告  種福堂  

法定代理人  朱漢光  
再 審 原告  范揚海  
共      同
訴訟代理人  朱昌政  
再審被告    張紹武  

上列當事人間確認通行權存在事件，再審原告對於中華民國109
年4月27日本院108年度訴字第533號確定判決，提起再審之訴，
本院裁定如下：
    主  文
再審之訴駁回。
再審訴訟費用由再審原告負擔。
    理  由
一、再審原告具狀以本院法官均應受本院108年度訴字第533號確
    定判決既判力之拘束而應迴避，否則難期公平審理，故請求
    將本件裁定移轉管轄至臺灣高等法院等語。惟按再審之訴，
    專屬為判決之原法院管轄，民事訴訟法第499條第1項定有明
    文。經查，再審原告係就原確定判決即本院108年度訴字第5
    33號確定判決提起再審之訴，則本院依前揭民事訴訟法第49
    9條第1項之規定，就再審原告所提起本件再審之訴，自有管
    轄權，而無裁定移轉管轄之必要。
二、按訴訟標的對於共同訴訟之各人必須合一確定，共同訴訟人
    中一人之行為有利益於共同訴訟人者，其效力及於全體，不
    利益者，對於全體不生效力，民事訴訟法第56條第1項第1款
    定有明文。惟必要共同訴訟之共同訴訟人中一人提起上訴時
    ，須其上訴係合法，始有效力及於全體之可言。其上訴不合
    法時，駁回上訴之裁定，無庸將其他共同訴訟人併列為上訴
    人（最高法院63年度第4次民庭庭推總會決議意旨參照）。
    本件再審原告就確認通行權存在事件提起再審之訴，其訴訟
    標的對於前訴訟程序之共同訴訟人必須合一確定。惟再審原
    告所提再審之訴不合法（理由如後述），其效力不及同造之
    其他共同訴訟人，本院裁定駁回再審之訴，無庸將前訴訟程
    序之其他共同訴訟人列為再審原告。
三、次按再審之訴，應於30日之不變期間內提起。前項期間，自
    判決確定時起算，判決於送達前確定者，自送達時起算；其
    再審之理由發生或知悉在後者，均自知悉時起算，民事訴訟
    法第500條第1項、第2項前段定有明文。又提起再審之訴，
    應依民事訴訟法第501條第1項第4款表明再審理由，此為必
    須具備之程式。所謂「表明再審理由」，必須指明確定判決
    有如何合於法定再審事由之具體情事始為相當，倘僅泛言有
    何條款之再審事由，而無具體情形者，仍難謂已合法表明再
    審事由。又未合法表明再審事由，其訴為不合法，毋庸命其
    補正，逕以裁定駁回之（最高法院61年台再字第137號民事
    判例、70年台再字第35號民事判例參照）。
四、本件再審原告主張略以：再審被告可藉由原確定判決附圖二
    所示芎林鄉石潭段31地號交通用地通行，卻主張通行再審原
    告種福堂所有同段30地號土地，衍生畸零地問題；再審被告
    主張通行原確定判決附圖一所示同段34地號土地（重測前為
    石壁潭段7-1地號土地），於前段（黃色）通行範圍已可連
    接再審被告所有39-6地號土地入園，後段（橘色）範圍實無
    確認通行權存在之必要而應予廢棄。原確定判決非以最小損
    害方式確認再審被告通行範圍，爰依法請求再審，廢棄原確
    定判決等語。
五、經查，本件再審原告於110年8月16日對於原確定判決提起本
    件再審之訴，而原確定判決已於109年6月9日確定，業經本
    院依職權調閱原確定判決全案卷宗查核無訛，是再審原告遲
    至110年8月16日始提起本件再審之訴，有本院收狀戳章可稽
    ，顯已逾30日之法定不變期間，又綜觀再審原告指訴之情節
    ，無非就原確定判決證據取捨，認定事實為指摘，再審原告
    並未具體指摘究竟有何再審理由（即符合民事訴訟法第496
    條第1項各款或第497條之原因），亦未主張有何再審之理由
    知悉在後，及於訴狀內表明其遵守不變期間之證據。按諸前
    開說明，其再審之訴，為不合法，應予駁回。
六、據上論結，本件再審之訴為不合法，依民事訴訟法第502條
    第1項、第95條、第78條，裁定如主文。
中　　華　　民　　國　　110 　年　　10　　月　　1 　　日
                  民事第二庭  審判長法  官 彭淑苑       
                       
　　　　　　　　　　　　　　　　　　法  官 周美玲            
　　　　　　　　　　　　　　　　　　法  官 傅伊君
以上正本係照原本作成。
如不服本裁定，須於本裁定送達後十日內向本院提出抗告狀（須
按他造當事人之人數附繕本）。 　　　　　　　　　　　　
中　　華　　民　　國　　110 　年　　10　　月　　2 　　日
                                    書記官 李勻淨